Joaquin de Jesus Cruz Bravo

Front End Developer

Con más de 1 año de experiencia en el campo del desarrollo web, me he especializado en frontend haciendo uso de tecnologías, frameworks y librerías clave como JavaScript, Angular, Vue y React. Mi enfoque principal sigue siendo el aprendizaje constante y la aplicación práctica de mis conocimientos para ofrecer resultados de calidad.

Experiencia laboral

MODALIDAD DUAL · CÉLULAS PLENUM BY PLENUMSOFT (Mérida, Yucatán) Frontend Developer Jr (Becario)

Agosto 2021 - Enero 2023 · 1 año 5 meses [Chetumal, México]

- Desarrollé una aplicación móvil en Flutter para el seguimiento de información sobre el videojuego Fortnite usando como backend lambdas de AWS.
- Desarrollé un módulo para una aplicación móvil en Flutter para la venta de combustible. Maquete las pantallas y agregué funcionalidad y lógica del negocio.
- Colaboré en equipo en el desarrollo, mantenimiento y nuevo diseño de un sistema web utilizando Angular, .Net y PostgreSQL.

RESIDENCIA PROFESIONAL · CÉLULAS PLENUM BY PLENUMSOFT Frontend Developer Jr (Becario)

Agosto 2021 - Enero 2023 · 1 año 5 meses [Chetumal, México] [Plenumsoft, B2C]

Proyecto aplicación para logística de refacciones

- Realicé la documentación técnica del proyecto desarrollado con Angular y .NET.
- Desarrollé un módulo para los artículos con el comportamiento de un CRUD.
- Agregué funcionalidad para visualizar el estatus de una ruta previamente creada.

Logros clave

- Mejoró el catálogo de artículos al permitir que los encargados pudieran seleccionar el artículo a entregar.
- Mejoró la experiencia de usuario al contar con una interfaz que les permite dar seguimiento en tiempo real el estatus de una ruta.

EMPLEO ACTUAL - SECRETARÍA DE SALUD (Chetumal, Quintana Roo)

Full Stack Developer

Abril 2023 - Actual

Automatización del restablecimiento de contraseñas

 Realicé el módulo para el restablecimiento de contraseña del correo electrónico institucional.

Mantenimiento y Mejora de Sistemas:

- Elaboré memorias técnicas y manuales de usuario para diversos sistemas web.
- Implementé nuevas funcionalidades para optimizar la productividad.
- Realicé mantenimiento preventivo y correctivo para corregir bugs y garantizar un funcionamiento fluido.

Logros clave

 Mejoró la dinámica del área al eliminar las solicitudes manuales de restablecimiento de contraseñas, lo que condujo a un aumento significativo en la eficiencia y la satisfacción del personal.

Skills

Tecnologías

- Intermedio: HTML, CSS, JavaScript, TypeScript, Bootstrap, API Rest.
- Básico: React, Angular, Tailwind, Astro, NextJs, VueJs, Laravel, CakePHP, PHP.

Base de datos

• Intermedio: SQL Server, PostgreSQL, MySQL.

Herramientas

• Intermedio: Git, Gitlab, Github, Insomnia.

Metodología ágil:

• SCRUM

Lenguajes

• Principiante: Inglés (B1)

Nativo: Español

Formación

EDUCACIÓN SUPERIOR INGENIERO EN SISTEMAS COMPUTACIONALES

2018 - 2022 · [Instituto Tecnológico de Chetumal]

• Especialidad desarrollo web